臺灣新竹地方法院民事裁定　　　　　　　 96年度小上字第7號
上　訴　人　甲○○
被　上訴人　乙○○
上列當事人間損害賠償事件，上訴人對於中華民國95年10月4日
本院竹北簡易庭95年度竹北小字第230號第一審判決不服提起上
訴，本院裁定如下：
    主  文
上訴駁回。
第二審訴訟費用新臺幣壹仟伍佰元由上訴人負擔。
    理  由
一、按對於小額程序第一審裁判之上訴或抗告，非以其違背法令
    為理由，不得為之，民事訴訟法第436條之24第2項定有明文
    。復按上訴不合程式者，第二審法院應以裁定駁回之，民事
    訴訟法第444條第1項亦有明定，此項規定依同法第436條之
    32第2項之規定，於小額事件之上訴程序準用之。又所謂「
    判決違背法令」，依同法第436條之32第2項準用同法第468
    條、第469條第1款至第5款之規定，乃指判決不適用法規或
    適用不當或判決有同法第469條第1款至第5款情形之一者而
    言。再依同法第436條之25之規定，上訴狀內應記載上訴理
    由，表明下列各款事項：(一)原判決所違背之法令及其具體內
    容；(二)依訴訟資料可認為原判決有違法令之具體事實。故提
    起小額程序第二審上訴，倘以原判決有不適用法規或適用法
    規不當為其上訴理由，其上訴狀或理由書應有具體之指摘，
    並揭示該法規之條項或其內容，若係成文法以外之法則，應
    揭示該法則之旨趣，倘為司法院解釋或本院之判例，則應揭
    示該判解之字號或其內容；倘以原判決有同法第469條所列
    第1款至第5款情形之一（亦即：判決法院之組織不合法、依
    法律或裁判應迴避之法官參與裁判、法院於權限之有無辨別
    不當或違背專屬管轄之規定、當事人於訴訟未經合法代理、
    違背言詞辯論公開之規定）者，為其上訴理由，則其上訴狀
    或理由書，應揭示合於該款之事實；上訴狀或理由書如未依
    此項方法表明，即難認為已對第一審判決之違背法令有具體
    指摘，其上訴自難認為合法（最高法院71年台上字第314號
    判例參照）。
二、本件之上訴意旨略以：被上訴人所提之損害賠償訴訟，應提
    出公司存款證明及相關資料、發票等修車資料以釐清相關事
    宜，而上訴人則不同意被上訴人於原審請求之計程車交通費
    用等語。
三、經查，上訴人前開上訴理由內容，僅就原審判命給付之計程
    車交通費金額爭執，並要求被上訴人應提出公司存款證明等
    相關資料及發票等修車資料以釐清事宜云云，但並無提及原
    審判決有民事訴訟法第469條第1項第1款至第5款（即判決法
    院之組織不合法、依法律或裁判應迴避之法官參與裁判、法
    院於權限之有無辨別不當或違背專屬管轄之規定、當事人於
    訴訟未經合法代理、違背言詞辯論公開之規定）者之當然違
    背法令之情形，且亦未揭示法規之條項、內容，或成文法以
    外之法則之旨趣、或司法院解釋、最高法院判例之判解字號
    或其內容以具體指摘原判決有不適用法規或適用法規不當之
    情形。依上所述，上訴人提起本件上訴，核係對原審取捨證
    據、認定事實之職權行使為指摘，未對原審判決有如何違背
    法令之處為具體之表明，並未符合民事訴訟法第436條之25
    所規定應表明之事項，本件上訴自難認屬合法，應依據民事
    訴訟法第436條之32第2項準用同法第444條第1項以裁定駁回
    之。
四、本件上訴人支出之第二審訴訟費用，應由上訴人負擔，附此
    敘明。
五、據上論結，本件上訴為不合法，依民事訴訟法第436條之32
    第1項、第2項、第444第1項、第95條、第78條、第436條之
    19第1項，裁定如主文。
中 　華　 民　  國　　96　　年　　3　　月　　29  　　日
                      民事第二庭審判長法   官  楊明箴
                                      法　 官　黃美盈
                                      法　 官　彭淑苑
以上正本係照原本作成。
本裁定不得抗告。
中　華　民　　國　　96　　年 　　3     月     29     日
                                      書記官 　張永榮
